臺灣臺北地方法院刑事判決　　　　　　100年度審易字第316號
公　訴　人　臺灣臺北地方法院檢察署檢察官
被　　　告　陳三保
上列被告因竊盜案件，經檢察官提起公訴（100 年度偵字第1523
6 號），被告於本院審理中，就被訴事實為有罪之陳述，經本院
告知簡式審判程序意旨，並聽取公訴人及被告之意見後，本院裁
定依簡式審判程序審理，判決如下：
    主  文
陳三保竊盜，累犯，處有期徒刑伍月，如易科罰金，以新臺幣壹
仟元折算壹日。又竊盜，累犯，處有期徒刑肆月，如易科罰金，
以新臺幣壹仟元折算壹日。又共同竊盜，累犯，處有期徒刑陸月
，如易科罰金，以新臺幣壹仟元折算壹日。應執行有期徒刑壹年
，如易科罰金，以新臺幣壹仟元折算壹日。
    事  實
一、陳三保前因毒品案件，經苗栗地方法院以95年度易字第129
    號判決判處有期徒刑1 年1 月確定，又因毒品案件，經同院
    以95年度易字第583 號判決判處有期徒刑1 年確定，再因竊
    盜案件，經同院以96年度易字第70號判決判處有期徒刑10月
    、10月確定，另因毒品案件，經同院以95年度訴字第733 號
    判決判處有期徒刑10月、8 月確定，上開之罪後經同院依法
    減刑，並定其應執行之刑，且接續執行，甫於民國97年10月
    30日因縮短刑期假釋出監並付保護管束，後其假釋未經撤銷
    ，刑期至98年3 月22日縮刑期滿，未執行之刑以已執行論。
二、陳三保意圖為自己不法之所有，單獨基於竊盜犯意，或與成
    年女友彭光秀（另案由臺灣苗栗地方法院判刑確定）共同基
    於竊盜之犯意聯絡，而為如下行為：(一)於98年10月16日清晨
    某時，在苗栗縣苗栗市○○路450 巷口，單獨持其所有之自
    備鑰匙（未扣案，已丟棄滅失）竊取簡碧花所有停放在該處
    之車牌號碼MF-4969 號自用小客貨車（現已領回），得手後
    作為代步工具。(二)陳三保為避免駕駛前開竊得之車輛為警盤
    查，遂於98年10月18日中午某時，在苗栗縣後龍鎮○○路10
    8 號前，單獨持其所有之某塑膠小起子（未扣案，已丟棄滅
    失，無足夠證據證明為客觀上足以威脅人之生命、身體安全
    並可供兇器使用之工具）竊取林新華所有停放在該處之自用
    小客貨車之車牌兩面（車牌號碼MF-7267 號），得手後懸掛
    在前揭(一)所竊得之車輛上，藉此規避追查。(三)陳三保、彭光
    秀於98年11月6 日上午8 時27分前之當日某時，在桃園縣蘆
    竹鄉○○路242 號前，推由陳三保在旁不遠處把風，彭光秀
    持其所有之自備鑰匙（未扣案，已丟棄滅失）竊取李聖崎所
    有停放在該處之車牌號碼V5-7616 號自用小客貨車（現已領
    回），得手後作為代步工具。嗣於98年11月9 日上午8 時25
    分許，彭光秀駕駛前揭(三)所竊得之車輛搭載陳三保，行經苗
    栗縣後龍鎮○○○路100.7 公里北向車道處，因2 人發生爭
    吵導致車輛失控而駛入路旁水溝，陳三保流血受傷而與彭光
    秀棄車離去就醫，後員警發現該車乃失竊之車輛，遂在車內
    採集椅套上血跡送驗，另比對(一)之車內駕駛座下棉手套上之
    DNA ，發現相符，而彭光秀於98年11月24日自首對警供出上
    情，又於100 年6 月1 日偵訊中供出乃與陳三保共同犯案，
    職司犯罪偵查之承辦檢察官因而查知陳三保涉嫌前揭3 案，
    據以訊問陳三保後，其方陸續供承所為，始查獲上情。
三、案經臺灣苗栗地方法院檢察署檢察官自動檢舉簽分偵辦後呈
    請臺灣高等法院檢察署檢察長令轉臺灣臺北地方法院檢察署
    檢察官偵查起訴（被告斯時另案於法務部矯正署臺北監獄新
    店分監執行中，現已執行完畢出監）。
    理  由
一、程序部分：本件被告陳三保所犯均係死刑、無期徒刑或最輕
    本刑為3 年以上有期徒刑以外之罪，其於審理中就被訴事實
    為有罪之陳述，經本院告知簡式審判程序之旨，並聽取當事
    人意見後，本院遂依刑事訴訟法第284 條之1 、第273 條之
    1 第1 項規定裁定進行簡式審判程序，合先敘明。
二、上開事實，業據被告於本院100 年10月21日審理程序中全部
    坦承不諱，核與證人簡碧花、林新華、李聖崎證述之車輛（
    車牌）失竊情節相符，證人彭光秀亦於偵訊中結證與被告共
    同犯案無訛，並有行照影本、警製受理各類案件紀錄表、贓
    物認領保管單、車輛協尋電腦輸入單、內政部警政署刑事警
    察局鑑驗書、現場勘察照片及臺灣苗栗地方法院99年度訴字
    第266 號判決等件在卷可稽，是被告上開任意性之自白核與
    事實相符而可採信，本案事證已臻明確，被告各該犯行均堪
    以認定，自均應依法論科。
三、核被告3 度所為，均係犯刑法第320 條第1 項之竊盜罪。被
    告與彭光秀就共同行竊李聖崎車輛部分，有犯意聯絡及行為
    分擔，為共同正犯。被告所犯上開3 罪，犯意各別，行為不
    同，自應分論併罰。查被告前因毒品案件，經苗栗地方法院
    以95年度易字第129 號判決判處有期徒刑1 年1 月確定，又
    因毒品案件，經同院以95年度易字第583 號判決判處有期徒
    刑1 年確定，再因竊盜案件，經同院以96年度易字第70號判
    決判處有期徒刑10月、10月確定，另因毒品案件，經同院以
    95年度訴字第733 號判決判處有期徒刑10月、8 月確定，上
    開之罪後經同院依法減刑，並定其應執行之刑，且接續執行
    ，於97年10月30日因縮短刑期假釋出監並付保護管束，後其
    假釋未經撤銷，刑期至98年3 月22日縮刑期滿，未執行之刑
    以已執行論，此有臺灣高等法院被告前案紀錄表1 件附卷可
    參，其於5 年內故意再犯此最重為有期徒刑以上之各罪，均
    為累犯，應依刑法第47條第1 項之規定各加重其刑。另衡諸
    查獲經過可知，被告於彭光秀於偵訊中明確指認後方坦認曾
    一同前往，但仍否認事實欄(三)所述犯行（見被告100 年6 月
    3 日偵訊筆錄），此部分並無自首可言，雖被告同時坦承事
    實欄(一)、(二)所為，但因DNA 比對相符之鑑定結果出爐在前，
    彭光秀供出被告共犯後，檢察官已因前揭各該事證知悉被告
    涉犯此部分各罪，故被告並非在公務員知悉犯罪前自首，就
    上開各罪自無從邀得減刑之寬典，附此敘明。
四、爰審酌被告恣意竊取他人車輛（車牌）供代步，蔑視他人之
    財產權，惟犯後終能於本院坦承全部犯行並表達悔意，態度
    尚可，且所竊得之車輛已分別由被害人領回（見卷附贓物認
    領保管單），犯罪所生之危害不大，暨被告屢有竊盜前案紀
    錄之素行、生活狀況、犯罪之動機、目的、手段、參與情節
    等一切情狀，分別量處如主文所示之各刑，並諭知易科罰金
    之折算標準，另定其應執行之刑及諭知易科罰金之折算標準
    。末被告單獨或與彭光秀共同行竊之鑰匙、塑膠小起子，均
    未據扣案，且被告供稱已丟棄滅失，故不併予宣告沒收，附
    此敘明。
據上論斷，應依刑事訴訟法第284 條之1 、第273 條之1 第1 項
、第299 條第1 項前段，刑法第28條、第320 條第1 項、第51條
第5 款、第47條第1 項、第41條第1 項前段、第8 項，刑法施行
法第1 條之1 第1 項、第2 項前段，判決如主文。
本案經檢察官翁偉玲到庭執行職務。
中    華    民    國   100    年    10    月    31    日
                  刑事第五庭  法  官  吳勇毅
上正本證明與原本無異。
如不服本判決應於收受送達後10日內向本院提出上訴書狀，並應
敘述具體理由；其未敘述上訴理由者，應於上訴期間屆滿後20日
內向本院補提理由書（均須按他造當事人之人數附繕本）「切勿
逕送上級法院」。告訴人或被害人如對於本判決不服者，應具備
理由請求檢察官上訴，其上訴期間之計算係以檢察官收受判決正
本之日期為準。
                              書記官  游秀珠
中    華    民    國   100    年    11    月    1     日
附錄本案論罪科刑法條全文：
中華民國刑法第320條
（普通竊盜罪、竊佔罪）
意圖為自己或第三人不法之所有，而竊取他人之動產者，為竊盜
罪，處5 年以下有期徒刑、拘役或5 百元以下罰金。
意圖為自己或第三人不法之利益，而竊佔他人之不動產者，依前
項之規定處斷。
前二項之未遂犯罰之。